【裁判字號】    96,訴,4115
【裁判日期】    970131
【裁判案由】    毒品危害防制條例
【裁判全文】
臺灣板橋地方法院刑事判決              96年度訴字第4115號
公  訴  人  臺灣板橋地方法院檢察署檢察官
被      告  甲○○
                      6號2樓.
上列被告因違反毒品危害防制條例案件，經檢察官提起公訴（96
年度毒偵字第7295號），被告於準備程序中為有罪之陳述，經本
院合議庭裁定由受命法官進行簡式審判程序獨任審理，本院判決
如下：
    主  文
甲○○施用第一級毒品，累犯，處有期徒刑柒月。扣案之第一級
毒品海洛因壹包（毛重零點貳貳公克，因驗驗使用零點零貳零公
克，驗剩毛重零點貳公克），沒收銷燬之。扣案之上開海洛因之
外包裝袋壹個沒收之。
    事  實
一、甲○○前於民國94年間，因施用第一級毒品案件，經本院以
    94年度毒聲字第1349號裁定送勒戒處所執行觀察、勒戒後，
    認有繼續施用毒品之傾向，復經本院以94年度毒聲字第1995
    號裁定令入戒治處所施以強制戒治，於95年7 月3 日停止戒
    治釋放出所，並經臺灣板橋地方法院檢察署檢察官以95年度
    戒毒偵字第278 號為不起訴處分確定。又於94年間，因竊盜
    案件，經本院以94年度易字第1171號判處有期徒刑5 月確定
    ，並於95年12月2 日縮刑期滿執行完畢。詎其猶不思悔改，
    於前揭強制戒治執行完畢釋放後5 年內，竟基於施用第一級
    毒品海洛因之犯意，於96年7 月28日中午12時許，在臺北縣
    三峽鎮○○路69巷35號之某網咖廁所內，以將海洛因摻水以
    針筒注射血管之方式，施用第一級毒品海洛因1 次。嗣於96
    年7 月29日上午8 時50分許，在上址為警查獲，並扣得海洛
    因1 小包（毛重0.22公克，因驗驗使用0.020 公克，驗剩毛
    重0.2 公克）及甲○○所有供其施用第一級毒品所用之上開
    海洛因外包裝袋1 個，再經採驗尿液，而查悉上情。
二、案經臺北縣政府警察局三峽分局移送臺灣板橋地方法院檢察
    署檢察官偵查起訴。
    理  由
一、按除被告所犯為死刑、無期徒刑、最輕本刑為3 年以上有期
    徒刑之罪或高等法院管轄第一審案件者外，於第一次審判期
    日前之準備程序進行中，被告先就被訴事實為有罪之陳述時
    ，審判長得告知被告簡式審判程序之旨，並聽取當事人、代
    理人、辯護人及輔佐人之意見後，裁定進行簡式審判程序，
    刑事訴訟法第273 條之1 第1 項定有明文。經核本件被告甲
    ○○所犯係死刑、無期徒刑、最輕本刑為3 年以上有期徒刑
    以外之罪，其於準備程序中就被訴事實為有罪之陳述，經法
    官告知簡式審判程序之旨，並聽取公訴人及被告之意見後，
    本院合議庭認宜進行簡式審判程序，爰依首揭規定合議裁定
    由受命法官獨任進行簡式審判程序，合先敘明。
二、上揭事實，業據被告甲○○坦承不諱（見本院卷第38頁），
    且其於上揭時地為警查獲時所採取之尿液，經送請台灣檢驗
    科技股份有限公司檢驗結果，鴉片類呈陽性反應，有該公司
    96年8 月10日報告編號CH/2007/71816 號濫用藥物尿液檢驗
    報告1 紙附卷可稽。且被告於上揭時地為警查獲時，有白色
    粉末1 包及上開白色粉末之外包裝袋1 個扣案可資佐證，而
    該白色粉末經送台灣檢驗科技股份有限公司鑑定結果，認海
    洛因呈陽性反應（毛重0.22公克，因驗驗使用0.020 公克，
    驗剩毛重0.2 公克），有該公司96年8 月11日報告編號CH/2
    007/71897 號濫用藥物檢驗報告1 紙附卷可稽，足徵被告前
    開自白與事實相符，應堪採信。又被告曾於94年間，因施用
    第一級毒品案件，經本院以94年度毒聲字第1349號裁定送勒
    戒處所執行觀察、勒戒後，認有繼續施用毒品之傾向，復經
    本院以94年度毒聲字第1995 號 裁定令入戒治處所施以強制
    戒治，於95年7 月3 日停止戒治釋放出所，並經臺灣板橋地
    方法院檢察署檢察官以95年度戒毒偵字第278 號為不起訴處
    分確定，有臺灣高等法院被告前案紀錄表及前揭不起訴處分
    書各1 件附卷可憑，是被告顯係於強制戒治期滿後5 年以內
    再施用第一級毒品海洛因。本件事證明確，被告上開犯行洵
    堪認定。
三、查海洛因係毒品危害防制條例第2 條第2 項所稱之第一級毒
    品，不得持有、施用，被告竟持之以施用，核其所為，係犯
    毒品危害防制條例第10條第1 項之施用第一級毒品罪。被告
    持有海洛因後，進而施用，其持有海洛因行為應被其施用之
    行為所吸收，不另論罪。再被告曾於94年間，因竊盜案件，
    經本院以94年度易字第1171號判處有期徒刑5 月確定，並於
    95年12月2 日縮刑期滿執行完畢，此有臺灣高等法院被告前
    案紀錄表1 件可按，其於有期徒刑執行完畢後5 年內，故意
    再犯本件有期徒刑以上之罪，為累犯，應加重其刑。爰審酌
    被告有施用毒品犯罪前科，已如前述，素行非佳，而其經強
    制戒治後仍再犯相同罪行，顯見意志不堅，惟念其犯罪係戕
    害自身，尚未害及他人，所犯情節非重，及犯罪後承認犯行
    ，態度良好等一切情狀，量處如主文所示之刑。又扣案之白
    色粉末1 包確係第一級毒品海洛因（毛重0.22公克，因驗驗
    使用0.020 公克，驗剩毛重0.2 公克），已如前述，爰依毒
    品危害防制條例第18條第1 項前段之規定，宣告沒收併銷燬
    之。送鑑耗損之海洛因粉末既已滅失，自無庸宣告沒收銷燬
    。而扣案之上開海洛因外包裝袋1 個，係被告所有，供施用
    第一級毒品海洛因犯罪之物，爰依刑法第38條第1 項第2款
    之規定併予宣告沒收。
據上論斷，應依刑事訴訟法第273 條之1 第1 項、第299 條第1
項前段，毒品危害防制條例第10條第1 項、第18條第1 項前段，
刑法第11條前段、第47條第1 項、第38條第1 項第2 款，判決如
主文。
本案經檢察官顏世翠到庭執行職務。
中    華    民    國    97    年    1     月    31    日
                  刑事第十三庭  法  官  李麗珠
上列正本證明與原本無異。
如不服本判決，應於送達後十日內敘明上訴理由，向本院提出上
訴狀
                                書記官  林政良
中    華    民    國    97    年    1     月    31    日
附錄本判決論罪法條：
毒品危害防制條例第10條：
施用第1級毒品者，處6月以上5年以下有期徒刑。
施用第2級毒品者，處3年以下有期徒刑。


司法院資訊處製作；財團法人民間司法改革基金會備份。
